# 请教陈老师和各位：分公司划转账务处理问题

提问人：yuehuawjg 时间：2013-05-21 20:06:29
B公司是A公司通过非同一控制收购的全资子公司，现A公司需要把B公司下面的分公司C独立出来，C分公司继续经营。现在B公司对C分公司的投资是1.16个亿，累计亏损 8000 多万，净资产 3000 万。C分公司的投资反映在B公司其他应收款中。如果A公司用1.16个亿现金直接从B公司中购买，其实购买的净资产只有 3000 万，在A公司层面是否需要对 8000 万的亏损进行核算？
处理完毕C分公司后，B公司账面就有1.1个亿现金加 2000 多万的房产。净资产就有1.4个亿。但购买B公司时我们支付的股权投资对价只有 2000 多万。如果B公司按照 2 个亿卖掉。是不是A公司就有1.79个亿的收益？
当时在收购B公司时，评估净资产 9000 万，支付对价 2000 多万。当时确认过一个投资收益在合并层面。
盼答复：
1. C公司转为A公司的子公司时， 8000 亏损能留在C公司吗？
2. 卖出B公司时，以前确认的收益会影响本次收益不？

回答人：chenyiwei
回复 ying0518 的帖子
基本赞同此观点。补充：在A公司层面，以1.16亿元价格向子公司购买账面价值为 3000 万元的分公司净资产，在不考虑公允价值变动的情况下，差额 8600 万应作为对子公司B的资本性投入处理，即B公司计入资本公积，A公司计入对B的长期股权投资。